臺灣臺北地方法院民事判決
110年度訴字第5318號
原      告  A女     姓名、住居所均詳卷
訴訟代理人  黃懷瑩律師
被      告  劉在欣
上列當事人間請求侵權行為損害賠償事件，原告提起刑事附帶民
事訴訟，經本院刑事庭裁定移送前來（109年度侵附民字第28號
），本院於民國110年12月30日言詞辯論終結，判決如下：：
    主      文
被告應給付原告新臺幣陸萬元，及自民國一百零九年十一月六日
起至清償日止，按週年利率百分之五計算之利息。
原告其餘之訴駁回。
訴訟費用由被告負擔十分之一，餘由原告負擔。
本判決第一項得假執行。但被告如以新臺幣陸萬元為原告預供擔
保，得免為假執行。
原告其餘假執行之聲請駁回。
    事實及理由
壹、程序方面：
    按刑法第221條至第229條、第332條第2項第2款、第334條第
    2款、第348條第2項第1款及其特別法之罪，為性侵害犯罪防
    治法所稱之性侵害犯罪。而行政機關、司法機關及軍法機關
    所製作必須公示之文書，不得揭露被害人之姓名、出生年月
    日、住居所及其他足資識別被害人身分之資訊，性侵害犯罪
    防治法第2條第1項、第12條第2項分別定有明文。又裁判及
    其他必須公示之文書，不得揭露足以識別被害人身分之資訊
    ；如確有記載之必要，得僅記載其姓氏、性別或以使用代號
    之方式行之，法院辦理性侵害犯罪案件應行注意事項第3點
    第1項亦規定甚明。本件原告主張被告侵權行為之事實，涉
    及刑法第224條強制猥褻罪，屬性侵害犯罪防治法第2條第1
    項所定之性侵害犯罪，爰依首揭規定，將當事人之身分資訊
    予以遮隱並以代號甲 表示原告，合先敘明。
貳、實體方面：
一、原告主張：
　　兩造及原告友人蘇怡璁、何岳璟於民國108年6月26日1時許
    ，在臺北市○○區○○○路0段00號之錢櫃KTV之312號包廂聚會，
    被告基於強制猥褻之犯意，利用坐在原告旁邊之機會，不顧
    原告出言拒絕、以手推擋及挪動身體閃躲抗拒，仍違反原告
    意願，將手放在原告大腿上，復摟住原告腰部，再以雙手環
    抱原告並親吻原告臉頰，以此方式對原告為強制猥褻之行為
    。原告因此發生失眠、屢作惡夢之情況，會無法控制會憶起
    整起案發過程，時常情緒低落，深感困擾，且開始對於周遭
    環境及人感到害怕，不安全感劇升，堪認其身心狀態因本次
    事件而有情緒受創之情形，無法回到事發前平靜不受干擾的
    狀態，受有精神上之痛苦，為此爰依民法第184條、第195條
    第1項之規定，請求被告賠償非財產上之損害新臺幣（下同
    ）60萬元等語。並聲明：1.被告應給付原告60萬元，及自刑
    事附帶民事起訴狀繕本送達翌日起至清償日止，按年息百分
    之5計算之利息。2.原告願供擔保，請准宣告假執行。 
二、被告則以：
　　伊否認對原告強制猥褻，刑事判決只是採信證人所述，對伊
    並不公平。原告本身生活行為不檢，與其他男性有類似的肌
    膚之親行為，不認同原告會因本次事件影響社交活動。原告
    請求60萬毫無依據等語，資為抗辯。並聲明：原告之訴駁回
    。 
三、本院之判斷：
(一)被告有於108年6月26日1時許，在上址錢櫃KTV之312號包廂內，對於比鄰而坐之原告，基於強制猥褻之犯意，不顧原告出言拒絕、以手推擋及挪動身體閃躲抗拒，而違反原告意願，接續將手放在原告大腿上，復摟住原告腰部，再扶住原告肩膀後親吻原告嘴邊之臉頰，而對原告強制猥褻得逞之事實，雖為被告所否認，然經原告於偵查及刑案審理中指述綦詳，並據證人即當時在場之蘇怡璁、何岳璟於偵查及刑案審理中證述明確，已堪認定。被告因而經臺灣臺北地方檢察署檢察官以109年度偵字第3914號提起公訴，並經本院刑事庭以109年度侵訴字第26號審理後，認犯強制猥褻罪，經判處有期徒刑6月，如易科罰金，以1,000元折算1日之刑等情，亦據本院調閱上開卷宗核閱無訛。
(二)按因故意或過失，不法侵害他人之權利者，負損害賠償責任
    ；不法侵害他人之身體、健康、名譽、自由、信用、隱私、
    貞操，或不法侵害其他人格法益而情節重大者，被害人雖非
    財產上之損害，亦得請求賠償相當之金額；其名譽被侵害者
    ，並得請求回復名譽之適當處分，民法第184條第1項前段、
    第195條第1項定有明文。而法院於酌定慰撫金數額時，應斟
    酌加害人與被害人雙方之身分、資力與加害程度，及其他各
    種情形核定之（最高法院51年台上字第223號判例意旨參照
    ）。原告因被告上開強制猥褻之行為而受有性自主權、貞操
    等人格法益之侵害，就其所受非財產上損害，自得請求被告
    賠償相當之金額。本院審酌被告侵害原告之手段、情節、原
    告權利及人格法益受侵害程度，暨斟酌兩造自陳經歷、學歷
    、收入與兩造財產狀況（見本院卷第37頁，及本院限閱卷附
    兩造戶役政及稅務電子閘門財產所得調件明細表）等一切情
    狀，認原告請求精神上之損害賠償6萬元為有理由，應予准
    許，逾此範圍之請求，洵屬無據。
四、末按給付無確定期限者，債務人於債權人得請求給付時，經
    其催告而未為給付，自受催告時起，負遲延責任。其經債權
    人起訴而送達訴狀，或依督促程序送達支付命令，或為其他
    相類之行為者，與催告有同一之效力。又遲延之債務以支付
    金錢為標的者，債權人得請求依法定利率計算之遲延利息，
    民法第229條、第233條第1項分別定有明文。查原告依民法
    侵權行為之法律關係，請求被告負擔損害賠償責任，被告於
    109年11月5日收受刑事附帶民事起訴狀繕本，有本院送達證
    書在卷可憑（見109年度侵附民字第28號卷第9頁），則原告
    請求自被告受送達翌日即109年11月6日起至清償日止之法定
    遲延利息，即屬有據，應予准許。
五、綜上所述，原告依侵權行為之法律關係，請求被告給付6萬
    元及自109年11月6日起至清償日止，按週年利率5%計算之利
    息，為有理由，應予准許。逾此範圍，即屬無據，應予駁回
    。
六、原告陳明願供擔保請為宣告假執行，而原告勝訴部分，本判
    決所命給付金額未逾50萬元，爰依民事訴訟法第389條第1項
    第5款規定依職權宣告假執行；原告所為假執行之聲請，僅
    在促使法院為此職權之行使，本院不受其拘束，無再命原告
    提供擔保之必要，亦不另為准駁之諭知，並依職權宣告被告
    預供擔保得免為假執行。至原告敗訴部分，其假執行之聲請
    已失所附麗，應併駁回。
七、本件事證已臻明確，兩造其餘主張與攻擊防禦方法，經核均
    與本件判決結果無影響，爰不一一予以審酌，附此敘明。
八、據上論結，本件原告之訴一部有理由，一部無理由，爰判決
    如主文。
中　　華　　民　　國　　111 　年　　1 　　月　　13　　日
                  民事第一庭    法　官　呂俐雯
以上正本係照原本作成。
如對本判決上訴，須於判決送達後20日內向本院提出上訴狀。如
委任律師提起上訴者，應一併繳納上訴審裁判費。
中　　華　　民　　國　　111 　年　　1 　　月　　13　　日
                                書記官　吳芳玉